【裁判字號】    89,易,2465
【裁判日期】    891106
【裁判案由】    竊盜等
【裁判全文】
臺灣桃園地方法院刑事判決                        八十九年度易字第二四六五號
    聲  請  人  臺灣桃園地方法院檢察署檢察官
    被      告  甲○○
右列被告因竊盜案件，經檢察官提起公訴（八十九年度偵字第一二五四三號），本院
判決如左：
    主  文
甲○○攜帶兇器竊盜，未遂，處有期徒刑壹年。
扣案之剪刀壹支沒收。
    事  實
一、甲○○前曾於民國八十四年間因贓物、偽造文書、竊盜等案件，經台灣基隆地方
    法院於八十四年十二月十三日判處有期徒刑八月、五月、一年，應執行有期徒刑
    二年，緩刑五年確定，尚在緩刑期間，詎猶不知悔改，竟意圖為自己不法之所有
    ，於八十九年八月二十二日十五時許，趁下雨之際，攜帶客觀上足供兇器使用之
    剪刀一支，至桃園縣龜山鄉○○街五號之林口長庚醫院停車場內，尋找竊盜目標
    。適丙○○前往林口長庚醫院就醫，將其所有車牌號碼Ｖ九─０八七一號自小貨
    車停放於該停車場內，甲○○竟以上開剪刀敲破損壞丙○○所有上開自小貨車駕
 駛座後方玻璃一面之方式，欲開啟車門進入車內竊取財物，嗣為在車內睡覺之乙
    ○○發覺後，請路人將甲○○逮捕，送警處理，而未得逞，並扣得其所有上述供
    作案用之剪刀一支。
二、案經被害人丙○○訴由桃園縣警察局龜山分局報請臺灣桃園地方法院檢察署檢察
    官偵查起訴。
    理  由
一、訊據被告甲○○矢口否認右揭犯行，辯稱：當日伊係去探病，路過該處停車場，
    因為閃避車輛，而不慎撞破車窗玻璃，伊並非故意，且也沒有要行竊云云。惟查
    ，右揭犯罪事實業據告訴人丙○○指訴綦詳，並經證人乙○○證述：「我在睡覺
    時，聽見駕駛座後面有喀喀的聲響，我以為是我父親要上車，後來我發現不是，
    父親很久沒有回來，所以我就下車查看。下車後我就見到被告拿著剪刀在敲玻璃
    ，被告有見到我下車，但被告好像若無其事一樣，後來就走開了，我發現玻璃掉
    下來，就一直跟著被告，後來附近有義警，我就請義警幫我將被告抓住」等語屬
    實，此外並有現場照片四幀附卷，及剪刀一支扣案可稽。而從現場照片可知，被
    害人之上述自小貨車車頭朝停車場之車道，苟如被告所述，係為閃避車輛，而不
    慎撞破車窗玻璃，則不慎撞破之玻璃應係駕駛座之擋風玻璃，豈會是駕駛座後方
    之車窗玻璃，又於閃避之緊急狀況下撞破車窗玻璃，其豈能毫髮無傷？足見被告
    所辯顯係事後卸責之詞，委不可採信。是以本件事證明確，被告之犯行堪予認定
    。至被告聲請鑑定剪刀上是否有其指紋，其既坦承剪刀為其所有，且本件事證已
    明，本院認無鑑定之必要，附此敘明。
二、被告行竊所用之剪刀一支，客觀上足以對人之生命、身體之安全構成威脅，而具
    有危險性，自屬兇器無疑。核被告所為係犯刑法第三百二十一條第二項、第一項
    第三款之攜帶兇器竊盜未遂罪、及同法第三百五十四條之毀損罪。被告所犯上開
    二罪間有方法結果之牽連關係，為牽連犯，應論以情節較重之刑法第三百二十一
    條第二項、第一項第三款之攜帶兇器竊盜未遂罪。查被告前曾於八十四年間因贓
    物、偽造文書、竊盜等案件，經台灣基隆地方法院於八十四年十二月十三日判處
    有期徒刑八月、五月、一年，應執行有期徒刑二年，緩刑五年確定，尚在緩刑期
    間，此有本院被告全國前案紀錄表存卷可按。又被告已著手於犯罪行為之實行而
    不遂，為未遂犯，爰依刑法第廿六條規定減輕其刑。爰審酌被告犯罪動機、目的
    、次數、價額、所可能獲取利益之多寡、所生危害及犯後態度等之等一切情狀，
    量處如主文所示之刑，以資懲儆。
三、扣案之剪刀一支，係被告所有，且供本案犯罪所用之物，爰依刑法第三十八條第
    一項第二款之規定，併予宣告沒收。
四、公訴人另以被告甲○○於不詳時、地竊取不特定人之高速公路回數票數張，亦涉
    竊盜罪嫌等語，惟查被告矢口否認上述犯行，辯稱：查獲之回數票係其所購買，
    並非竊取等語，此外，公訴人亦未舉出被害之人、及行竊之時、地以供本院查證
    ，何況上開物品亦為日常生活經常使用之物，自不能以被告有前述之竊盜犯行，
    而身上持有上開回數票，即遽認為竊取，惟公訴人既認與前述論罪科刑之竊盜部
    分有連續犯之裁判上一罪關係，爰不另為無罪之諭知，併此敘明。
據上論斷，應依刑事訴訟法第二百九十九條第一項前段，刑法第三百二十一條第二項
、第一項第三款、第三百五十四條、第五十五條、第二十六條前段、第三十八條第一
項第二款，罰金罰鍰提高標準條例第一條前段，判決如主文。
本案經檢察官何祖舜到庭執行職務。
中      華      民      國    八十九    年     十一     月      六      日
                                臺灣桃園地方法院刑事第二庭
     法  官   曾  正  耀
右正本證明與原本無異。
如不服本判決，應於判決送達後十日內向本院提出上訴狀( 應附繕本 )，上訴於
臺灣高等法院。
                                      書記官   蘇      萱
中        華        民        國   八十九   年   十 一  月    六    日
附錄法條：
刑法第三百二十一條第一項第三款
犯竊盜罪而有左列情形之一者，處六月以上五年以下有期徒刑：
一、於夜間侵入住宅或有人居住之建築物、船艦或隱匿其內而犯之者。
二、毀越門扇、牆垣或其他安全設備而犯之者。
三、攜帶兇器而犯之者。
四、結夥三人以上而犯之者。
五、乘火災、水災或其他災害之際而犯之者。
六、在車站或埠頭而犯之者。
前項之未遂犯罰之。
刑法第三百五十四條
毀棄、損壞前二條以外之他人之物或致令不堪用，足以生損害於公眾或他人者，處二
年以下有期徒刑、拘役或五百元以下罰金。


司法院資訊處製作；財團法人民間司法改革基金會備份。
